Images du répertoire du notaire Jean Michel Delage pour l'étude XIV
Archives nationales de France
Images du répertoire du notaire Jean Michel Delage pour l'étude XIV
3 octobre 1763 - 13 septembre 1771
MC/RE/XIV/7
Etude XIV; Delage, Jean Michel
Un registre
Archives nationales de France
Minutes et répertoires: la loi 2008-696 du 15 juillet 2008 relative aux archives a fixé à 75 ans à compter de la date de l'acte, ou à 25 ans à compter de la date du décès de l'intéressé si ce délai est plus bref, le délai de communication des minutes et répertoires des notaires; ce délai est porté à 100 ans à compter de la date de l'acte si le document se rapporte à un mineur (code du Patrimoine, articles L213-2, 4e d et 5e).
Autres documents de l'étude (dossiers de clients, comptabilité...): s'agissant d'archives privées, ces documents sont communicables selon les modalités fixées par le déposant ou le donateur.
Certains documents ne sont pas accessibles sous leur forme originale en raison de leur mauvais état de conservation.
Registre entré aux Archives nationales en octobre 1929.
421 feuillets de papier manuscrits, hauteur 34 x largeur 22 cm, foliotés en 1793. Le registre est en état moyen.
Registre folioté en 2003 (foliotation non visible à l'écran)
Images des répertoires de l’étude XIV
Archives de l'étude XIV
répertoire d'officier public ministériel
- Répertoire chronologique pour la période du 3 octobre 1763 au 13 septembre 1771, 3 octobre 1763 - 13 septembre 1771; MC/RE/XIV/7
  Le répertoire comporte 2 parties: la liste chronologique des actes et la liste des constitutions de rentes.
  Il présente sur 3 colonnes non encadrées (sauf en ce qui concerne les rentes), les informations suivantes: 1. nature de l'acte; 2. nom, prénom, des parties; 3. date du jour.
  répertoire
  - Liste chronologique des actes pour la période du 3 octobre au 31 décembre 1763, 3 octobre - 31 décembre 1763; 1 r°-5 v°; 5 feuillets
  - Liste chronologique des actes pour la période du 4 janvier au 31 décembre 1764, 4 janvier - 31 décembre 1764; 5 v°-42 r°; 38 feuillets
  - Liste chronologique des actes pour la période du 2 janvier au 30 décembre 1765, 2 janvier - 30 décembre 1765; 42 v°-92 v°; 51 feuillets
    - du 2 janvier au 30 juin 1765, 2 janvier - 30 juin 1765; 42 v°-70 r°; 29 feuillets
    - du 1er juillet au 30 décembre 1765, 1er juillet - 30 décembre 1765; 70 v°-92 v°; 23 feuillets
  - Liste chronologique des actes pour la période du 2 janvier au 31 décembre 1766, 2 janvier - 31 décembre 1766; 93 r°-146 v°; 54 feuillets
    - du 2 janvier au 30 juin 1766, 2 janvier - 30 juin 1766; 93 r°-121 v°; 29 feuillets
    - du 1er juillet au 31 décembre 1766, 1er juillet - 31 décembre 1766; 122 r°-146 v°; 25 feuillets
  - Liste chronologique des actes pour la période du 3 janvier au 30 décembre 1767, 3 janvier - 30 décembre 1767; 147 r°-205 v°; 59 feuillets
    - du 3 janvier au 30 juin 1767, 3 janvier - 30 juin 1767; 147 r°-180 r°; 34 feuillets
    - du 1er juillet au 30 décembre 1767, 1er juillet - 30 décembre 1767; 180 v°-205 v°; 26 feuillets
  - Liste chronologique des actes pour la période du 2 janvier au 31 décembre 1768, 2 janvier - 31 décembre 1768; 206 r°-252 v°; 47 feuillets
    - du 2 janvier au 30 juin 1768, 2 janvier - 30 juin 1768; 206 r°-232 v°; 27 feuillets
    - du 1er juillet au 31 décembre 1768, 1er juillet - 31 décembre 1768; 233 r°-252 v°; 20 feuillets
  - Liste chronologique des actes pour la période du 2 janvier au 30 décembre 1769, 2 janvier - 30 décembre 1769; 253 r°-295 v°; 43 feuillets
    - du 2 janvier au 30 juin 1769, 2 janvier - 30 juin 1769; 253 r°-273 v°; 21 feuillets
    - du 1er juillet au 30 décembre 1769, 1er juillet - 30 décembre 1769; 274 r°-295 v°; 22 feuillets
  - Liste chronologique des actes pour la période du 4 janvier au 31 décembre 1770, 4 janvier - 31 décembre 1770; 296 r°-334 r°; 39 feuillets
  - Liste chronologique des actes pour la période du 2 janvier au 13 septembre 1771, 2 janvier - 13 septembre 1771; 334 r°-365 r°; 32 feuillets
  - Listes chronologiques des constitutions de rentes pour la période du 28 février 1765 au 30 août 1771, 28 février 1765 - 30 août 1771; 366 r°-421 r°; 56 feuillets
    - Liste chronologique des titres nouvels pour la période du 28 février 1765 au 13 août 1771, 28 février 1765 - 13 août 1771; 366 r°-403 r°; 38 feuillets
    - Liste chronologique de constitutions de rentes perpétuelles "provenans de la conversion ordonnée par Edit de novembre 1767 des Effets royaux dits Dettes de la Guerre, Alsace, Dettes du Canada, annuités, Cinquante millions, Lettres de change et dettes des Colonies" pour la période du 25 juillet 1768 au 30 août 1771, 25 juillet 1768 - 30 août 1771; 404 r°-416 r°; 13 feuillets
    - Liste chronologique de constitutions de rentes perpétuelles "provenans de La Conversion ordonnée par Arrêt du Conseil du 20 janvier 1770 des Effets Royaux dits Quatrieme Loterie roiale actions des Fermes et Deux Sous pour Livre du dixieme" pour la période du 19 mai 1770 au 12 août 1771, 19 mai 1770 - 12 août 1771; 417 r°-421 r°; 5 feuillets